臺灣臺東地方法院刑事判決
111年度原交易字第21號
公  訴  人  臺灣臺東地方檢察署檢察官
被      告  張敦彞



指定辯護人  蕭享華律師
上列被告因過失傷害案件，經檢察官提起公訴（110年度偵字第3
809號），本院判決如下：
    主  文
本件公訴不受理。
    理  由
一、公訴意旨如起訴書所載（如附件）。
二、按告訴乃論之罪，告訴人於第一審辯論終結前得撤回其告訴
    ；又告訴經撤回者，應諭知不受理之判決；又不受理之判決
    ，得不經言詞辯論為之，刑事訴訟法第238條第1項、第303
    條第3款及第307條分別定有明文。
三、經查，公訴意旨認被告張敦彞所為係犯刑法第284條前段之
    過失傷害罪嫌，依同法第287條前段之規定，須告訴乃論。
    茲因告訴人沈鴻林已於民國111年6月20日具狀撤回告訴，此
    有刑事撤回告訴狀附卷可稽，揆諸首揭說明，本件爰不經言
    詞辯論，逕為諭知不受理之判決。
據上論斷，應依刑事訴訟法第303條第3款、第307條，判決如主
文。
中　　華　　民　　國　　111 　年　　6 　　月　　22　　日
                  刑事第三庭  法  官  朱貴蘭
以上正本證明與原本無異。
如不服本判決應於收受送達後20日內向本院提出上訴書狀，並應
敘述具體理由；其未敘述上訴理由者，應於上訴期間屆滿後20日
內向本院補提理由書（均須按他造當事人之人數附繕本）。「切
勿逕送上級法院」。告訴人或被害人對於本判決如有不服，請書
具不服之理由狀，請求檢察官上訴者，其上訴期間之計算係以檢
察官收受判決正本之日期為準。
中　　華　　民　　國　　111 　年　　6 　　月　　22　　日
                              書記官  邱仲騏
附件：
臺灣臺東地方檢察署檢察官起訴書
                                     110年度偵字第3809號
　　被　　　告　張敦彞  
上列被告因過失傷害案件，已經偵查終結，認應提起公訴，茲將
犯罪事實及證據並所犯法條分敘如下：
　　　　犯罪事實
一、張敦彞於民國110年4月20日8時46分許，駕駛車牌號碼0000-
    00號自用小貨車，沿臺東縣臺東市中華路2段由南往北方向
    行駛，行至該路段與同縣市漢陽北路交岔路口時，本應注意
    汽車行駛至交岔路口左轉彎時，應行至交岔路口中心處左轉
    ，不得占用來車道搶先左轉，且轉彎車應讓直行車先行，並
    應注意車前狀況，隨時採取必要之安全措施，而依當時天候
    晴、日間自然光線、柏油路面乾燥、無缺陷、無障礙物、視
    距良好，並無不能注意之情事，竟疏未注意及此，貿然提前
    占用車道搶先左轉，適有沈鴻林騎乘車牌號碼000-0000號普
    通重型機車，沿臺東縣臺東市中華路2段由北往南方向行駛
    至該處，兩車因而發生碰撞，致沈鴻林因而受有雙側膝部擦
    傷及挫傷等傷害。張敦彞於肇事後，犯罪未被發覺前，留在
    現場等候，並主動向前往現場處理之警員承認肇事，自首而
    願接受裁判。
二、案經沈鴻林訴由臺東縣警察局臺東分局報告偵辦。
　　　　證據並所犯法條
一、證據清單及待證事實：
編號 證據名稱 待證事實 1 被告張敦彞於警詢及偵查中之供述 被告於上揭時、地，與告訴人沈鴻林騎乘之車輛發生車禍之事實。 2 告訴人沈鴻林於警詢時之指訴 告訴人騎乘上開機車與被告駕駛之上開車輛發生碰撞之事實。 3 臺東馬偕紀念醫院乙種診斷證明書1紙 告訴人受有上揭傷害之事實。 4 道路交通事故現場圖、道路交通事故調查報告表㈠、㈡各1份，臺東縣警察局臺東分局交通分隊道路交通事故照片23張、刑案現場照片4張、現場監視器錄影畫面光碟1片 本案車禍發生經過之事實。 5 交通部公路總局臺北區監理所111年1月17日北監花東鑑字第1100358342號函暨花東區0000000案鑑定意見書1紙 被告駕駛自用小貨車行經行車管制號誌交岔路口，違規跨越中央分向限制線搶先左轉，且未充分注意對向車道來車，轉彎車未讓直行車先行，為肇事主因。 6 臺東縣警察局臺東分局交通分隊道路交通事故肇事人自首情形記錄表1紙 被告於肇事後，犯罪未被發覺前，主動向前往現場處理之員警自首之事實。 
二、按汽車行駛時，駕駛人應注意車前狀況及兩車並行之間隔，
    並隨時採取必要之安全措施，不得在道路上蛇行，或以其他
    危險方式駕車；汽車行駛至交岔路口，其行進、轉彎，應依
    下列規定：五、左轉彎時，應距交岔路口三十公尺前顯示方
    向燈或手勢，換入內側車道或左轉車道，行至交岔路口中心
    處左轉，並不得占用來車道搶先左轉。七、轉彎車應讓直行
    車先行。道路交通安全規則第94條第3項、第102條第1項第5
    款、第7款分別定有明文。被告駕駛車輛本應注意上述道路
    交通安全事項，再依附卷之交通事故調查報告表所載，本件
    肇事時天候晴、日間自然光線、柏油路面乾燥、無缺陷、無
    障礙物、視距良好，並無不能注意之情事，被告竟疏未注意
    及此，違規跨越中央分向限制線搶先左轉，且未充分注意對
    向車道來車，轉彎車未讓直行車先行，其駕駛行為顯有過失
    。被告因過失而肇事，並因而導致告訴人受傷，其過失行為
    與告訴人受傷之結果間，具有相當因果關係，甚為明確。
三、核被告所為，係犯刑法第284條前段之過失傷害罪嫌。被告
    於肇事後，員警據報到場處理時，當場向員警坦承為肇事者
    乙情，有道路交通事故肇事人自首情形紀錄表1紙在卷可憑
    ，是被告於員警尚不知何人犯罪前，即向員警主動坦承肇事
    ，並自願接受裁判，符合自首之要件，請依刑法第62條前段
    規定減輕其刑。
四、依刑事訴訟法第251條第1項提起公訴。
　　此　致
臺灣臺東地方法院
中　　華　　民　　國　 111　　年　　2 　　月　　13　　日
　　　　　　　　　　　　　檢　察　官　莊琇棋
本件正本證明與原本無異
中　　華　　民　　國　 111　　年　　2 　　月　　18　　日
        　　　　　　　　　書  記  官  張秀凰
附錄本案所犯法條全文
中華民國刑法第284條
因過失傷害人者，處1年以下有期徒刑、拘役或10萬元以下罰金
；致重傷者，處3年以下有期徒刑、拘役或30萬元以下罰金。